【裁判字號】    99,審交訴,67
【裁判日期】    990531
【裁判案由】    公共危險等
【裁判全文】
臺灣高雄地方法院刑事判決            99年度審交訴字第67號
公  訴  人  臺灣高雄地方法院檢察署檢察官
被      告  乙○○
上列被告因公共危險等案件，經檢察官提起公訴（99年度偵字第
641 號），嗣被告於本院準備程序中就被訴事實為有罪之陳述，
經本院告知簡式審判程序之旨，並聽取被告與公訴人之意見後，
合議庭裁定由受命法官獨任進行簡式審判程序，判決如下：
    主  文
乙○○犯過失傷害罪，處有期徒刑貳月；又犯肇事致人傷害逃逸
罪，累犯，處有期徒刑柒月。應執行有期徒刑捌月。
    事  實
一、乙○○前於民國91年間因強盜案件，經本院判處有期徒刑4
    年（第1 罪），分別經臺灣高等法院高雄分院、最高法院駁
    回上訴而確定。又於92年間因竊盜案件，分別經本院判處有
    期徒刑10月、6 月（第2 、3 罪）確定。嗣經本院裁定第2
    、3 罪分別減為有期徒刑5 月、3 月，第2 罪並與第1 罪合
    併定應執行有期徒刑4 年4 月後，與第3 罪接續執行，於96
    年9 月21日縮短刑期假釋出監，於97年1 月19日未經撤銷假
    釋視為執行完畢。詎仍不知悔改，於98年10月22日凌晨0 時
    32分許，騎乘車牌號碼為XXS-160 號重型機車，沿高雄縣鳳
    山市○○路由南往北方向行駛，本應注意車前狀況，並隨時
    採取必要之安全措施，而依當時天候晴，夜間無照明，柏油
    路面乾燥無缺陷，亦無障礙物，視距良好，並無不能注意之
    情事，竟疏未注意，撞及適時牽腳踏車沿高雄縣鳳山市○○
    路由東往西方向行走之甲○○，致甲○○受有頭部外傷、顱
    內出血等傷害。詎乙○○明知駕駛動力交通工具致人受傷，
    應即採取救護及其他必要措施，並應立即向警察機關報告而
    不得逕行離開現場，竟因一時緊張而騎乘機車逃逸。惟因路
    人張祐寧記下乙○○所騎乘機車之車牌號碼，並提供與警方
    ，經警方循線查獲車主黃光富，嗣乙○○於同年11月1 日上
    午10時55分許，自動前往高雄縣政府警察局交通隊鳳山分隊
    ，向處理之員警劉瑞光承認其為肇事人，自首而接受裁判。
二、案經甲○○訴由高雄縣政府警察局鳳山分局報請臺灣高雄地
    方法院檢察署檢察官偵查起訴。
    理  由
一、本件被告乙○○所犯係死刑、無期徒刑、最輕本刑為3 年以
    上有期徒刑以外之罪，其於準備程序中就被訴事實為有罪之
    陳述，經本院告知簡式審判程序之旨，並聽取公訴人及被告
    意見後，合議庭裁定由受命法官獨任進行簡式審判程序，合
    先敘明。
二、訊據被告對於上揭時、地，因過失傷害人、肇事致人傷害逃
    逸之事實，業據其於警詢及本院審理中坦承不諱，核與證人
    即被害甲○○、證人張祐寧證述之情節相符，並有卷附現場
    蒐證相片、道路交通事故現場圖、道路交通事故調查報告表
    (一)、(二)、高雄縣政府警察局指揮中心受理110 報案紀錄表、
    高雄縣政府警察局疑似道路交通事故肇事逃逸追查表及被害
    人甲○○所提出之高雄長庚紀念醫院診斷證明書在卷可稽，
    足徵被告之任意性自白核與事實相符，應堪信為真實，可採
    為本件論罪科刑之依據。
三、核被告乙○○所為，係犯刑法第284 條第1 項前段過失傷害
    罪及同法第185 條之4 肇事致人傷害逃逸罪。被告所犯上開
    2 罪間，犯意各別，行為互殊，應予分論併罰。被告有事實
    欄所載之前案紀錄，前於97年1 月19日執行完畢，有卷附臺
    灣高等法院被告前案紀錄表可按，被告於有期徒刑執行完畢
    後，5 年以內再故意犯本件肇事逃逸部分有期徒刑以上之罪
    ，為累犯，應依刑法第47條第1 項規定就此部分加重其刑。
    又被告於員警僅知悉車主為何人，並未實際查證何人為肇事
    者時，於98年11 月1日上午10時55分許，自動前往高雄縣政
    府警察局交通隊鳳山分隊，向處理之員警劉瑞光承認其為肇
    事人，並願接受裁判等情，高雄縣政府警察局道路交通事故
    肇事人自首情形紀錄表在卷可稽，堪認其所為，已符合刑法
    自首之要件，則所犯過失傷害及肇事逃逸部分，均應依刑法
    第62條前段之規定，減輕其刑。又被告所犯肇事逃逸同時有
    加重及減輕原因，應先加後減之。本院審酌被告乙○○駕駛
    重型機車與牽腳踏車行走之被害人甲○○發生交通事故後，
    明知被害人業已受傷，本應停留在現場對被害人施以救護或
    其他安全措施，竟棄被害人於不顧，率爾逃離現場，及被告
    嗣後已坦承犯行等一切情狀，分別量處如主文所示之刑，並
    定其應執行之刑，以資懲儆。
據上論斷，應依刑事訴訟法第273 條之1 第1 項、第284 條之1
、第299 條第1 項前段，刑法第284 條第1 項前段、第185 條之
4 、第47條第1項、第51條第5 款、第62條前段 ，判決如主文。
本案經檢察官許怡萍到庭執行職務。
中    華    民    國    99    年     5    月    31    日
                  交通法庭    法  官  曾子珍
以上正本證明與原本無異。
如不服本判決，應於收受送達後10日內向本院提出上訴書狀。
中    華    民    國    99    年     5    月    31    日
                              書記官  李承悌
附錄本判決論罪科刑法條全文：
中華民國刑法第284條第1項
因過失傷害人者，處6 月以下有期徒刑、拘役或5 百元以下罰金
，致重傷者，處1 年以下有期徒刑、拘役或5 百元以下罰金。
中華民國刑法第185條之4
駕駛動力交通工具肇事，致人死傷而逃逸者，處 6 月以上 5 年
以下有期徒刑。

司法院資訊處製作；財團法人民間司法改革基金會備份。
